【裁判字號】    97,訴,540
【裁判日期】    970619
【裁判案由】    毒品危害防制條例
【裁判全文】
臺灣基隆地方法院刑事判決               97年度訴字第540號
公  訴  人  臺灣基隆地方法院檢察署檢察官
被      告  甲○○
                    （
上列被告因毒品危害防制條例案件，經檢察官提起公訴（97年度
毒偵字第707號），被告於準備程序進行中，就被訴事實為有罪
之陳述，經本院合議庭裁定由受命法官獨任進行簡式審判程序，
判決如下：
    主  文
甲○○施用第一級毒品，累犯，處有期徒刑捌月。又施用第二級
毒品，累犯，處有期徒刑伍月。應執行有期徒刑拾壹月。
    事  實
一、甲○○前因施用第二級毒品案件，經本院裁定送觀察、勒戒
    後，認無繼續施用毒品之傾向，於民國94年5月13日執行完
    畢釋放，並由臺灣基隆地方法院檢察署檢察官於94年5月12
    日，以94年度毒偵緝字第49號為不起訴處分確定。又因連續
    施用第一級毒品及施用第二級毒品案件，經本院於94年12月
    21日，以94年度訴字第790號判決各判處有期徒刑6月、3月
    ，應執行有期徒刑8月確定；再因連續施用第一級毒品案件
    ，經本院於95年6月1日，以95年度訴字第309號判決判處有
    期徒刑6月確定後，復因施用第二級毒品案件，經本院於95
    年6月19日，以95年度基簡字第536號判決判處有期徒刑4月
    確定，後兩案所處之刑嗣經裁定應執行有期徒刑9月確定，
    並與前案所定應執行8月有期徒刑合併執行，於96年5月25日
    假釋出監付保護管束，嗣經撤銷假釋，惟因中華民國九十六
    年罪犯減刑條例於96年7月16日公布施行，上述案件經依法
    減刑及定應執行刑後，已無殘餘刑期可執行而執行完畢（構
    成累犯）。其後，又因施用第一級毒品及第二級毒品案件，
    經本院於96年12月27日，以96年度訴字第1073號判決各判處
    有期徒刑7月、5月，應執行有期徒刑10月確定（尚未執行，
    不構成累犯）。
二、詎甲○○猶不知戒除施用毒品惡習，竟前揭觀察、勒戒執行
    完畢釋放後5年內，復基於施用第一級毒品海洛因之犯意，
    於97年1月28日凌晨1時許，在基隆市○○路169號5樓之1友
    人住處內，以將海洛因摻水置入注射針筒內，待混合溶化後
    施打左手前臂側靜脈血管處之方式，施用第一級毒品海洛因
    1次。又另行起意，並基於施用第二級毒品安非他命類（安
    非他命暨甲基安非他命）之犯意，於同日凌晨2時許，在前
    揭相同處所內，以將安非他命類置於玻璃球吸食器內加熱燒
    烤，再吸取散發之煙霧方式，施用第二級毒品安非他命類1
    次。嗣於97年1月28日上午11時30分許，為警在上開處所逮
    捕通緝犯侯慶雄時，因甲○○在場，且為警發現右手臂留有
    注射針孔而查獲，並經其同意下採集尿液送驗，結果呈海洛
    因之代謝物嗎啡陽性及安非他命、甲基安非他命陽性反應，
    而悉上情。
三、案經基隆市警察局報告臺灣基隆地方法院檢察署檢察官偵查
    起訴。
    理  由
壹、程序方面
    本件被告甲○○所犯者非為死刑、無期徒刑、最輕本刑為3
    年以上有期徒刑之罪或高等法院管轄第一審案件，其於準備
    程序進行中，先就被訴事實為有罪之陳述，經告知其簡式審
    判程序之旨，並聽取公訴人、被告之意見後，本院合議庭業
    已依刑事訴訟法第273條之1第1項之規定，裁定由受命法官
    獨任以簡式審判程序進行本案之審理，且依同法第273條之2
    規定，簡式審判程序之證據調查，不受同法第159條第1項、
    第161條之2、第161條之3、第163條之1及第164條至第170條
    規定之限制，合先敘明。
貳、實體方面
一、認定事實所憑之證據及理由
  (一)上揭事實，業據被告甲○○於本院準備程序及審理時坦承不
    諱，且其於97年1月28日為警查獲後於同日下午1時40分所採
    集之尿液檢體，經警送請臺灣尖端先進生技醫藥股份有限公
    司檢驗結果，呈嗎啡陽性、安非他命及甲基安非他命陽性反
    應等情，有基隆市警察局刑警大隊偵辦毒品危害防制條例案
    件尿液檢驗編號對照表及上述公司97年2月15日基刑-5號濫
    用藥物檢驗報告各1份附卷可稽，足認被告之自白與事實相
    符，其確於上揭時、地，分別施用第一級毒品海洛因及第二
    級毒品安非他命類，應堪認定。
  (二)又被告有如本判決事實欄一所載施用毒品之前案紀錄，有臺
    灣高等法院被告全國前案紀錄表、臺灣基隆地方法院檢察署
    刑案資料查註紀錄表及全國施用毒品紀錄表附卷可按。故本
    案事證明確，被告係觀察、勒戒執行完畢釋放後，5年內再
    犯本件施用第一級毒品海洛因及第二級毒品安非他命類之犯
    行堪以認定，應依法論科。
二、論罪科刑：
  (一)按海洛因、安非他命類分別係毒品危害防制條例所列管之第
    一級毒品及第二級毒品，此為該條例第2條第2項第1款、第2
    款所明定，被告於觀察、勒戒執行完畢釋放後，5年內再予
    施用海洛因及安非他命類毒品，核其所為，係犯毒品危害防
    制條例第10條第1項之施用第一級毒品罪及同條例第2項之施
    用第二級毒品罪。其持有第一級毒品海洛因及第二級毒品安
    非他命類係供施用，其持有第一級毒品及第二級毒品之低度
    行為，應分別為施用第一級毒品及第二級毒品之高度行為所
    吸收，均不另論罪。又其所犯上述二罪，犯意各別，行為互
    殊，應予分論併罰。
  (二)查被告因連續施用第一級毒品及施用第二級毒品案件，經本
    院於94年12月21日，以94年度訴字第790號判決各判處有期
    徒刑6月、3月，應執行有期徒刑8月確定；再因連續施用第
    一級毒品案件，經本院於95年6月1日，以95年度訴字第309
    號判決判處有期徒刑6月確定後，復因施用第二級毒品案件
    ，經本院於95年6月19日，以95年度基簡字第536號判決判處
    有期徒刑4月確定，後兩案所處之刑嗣經裁定應執行有期徒
    刑9月確定，並與前案所定應執行8月有期徒刑合併執行，於
    96年5月25日假釋出監付保護管束，嗣經撤銷假釋，惟因中
    華民國九十六年罪犯減刑條例於96年7月16日公布施行，上
    述案件經依法減刑及定應執行刑後，已無殘餘刑期可執行而
    執行完畢等情，有臺灣高等法院被告前案紀錄表1份在卷可
    按，其受有期徒刑執行完畢後，5年內故意再犯本件有期徒
    刑以上之罪，為累犯，應依刑法第47條第1項規定，就其所
    犯上述二罪分別加重其刑。
  (三)爰審酌毒品對於人體會產生成癮性，係足以危害個人健康及
    社會安全之管制藥物，被告經過觀察、勒戒及多次判刑暨執
    行完畢後，猶不知戒除濫行施用毒品惡習，再犯本件施用第
    一級毒品及第二級毒品罪，顯見其毒癮甚深，自宜令其服較
    長徒刑以利其戒斷毒癮，暨其犯罪之自我麻醉動機、所生自
    我戕害結果，於他人尚不致造成損害及其犯後坦承犯行之態
    度等一切情狀，就其所犯上述二罪，分別量處如主文所示之
    刑，並定其應執行刑，以示懲儆。
據上論斷，應依刑事訴訟法第273條之1第1項、第299條第1項前
段，毒品危害防制條例第10條第1項、第2項、第23條第2項，刑
法第11條前段、第47條第1項、第51條第5款，判決如主文。
本案經檢察官吳佳齡到庭執行職務。
中    華    民    國    97    年    6     月    19    日
                  刑事第一庭法  官  王美婷
以上正本與原本無異。
對於本件判決如有不服，應於收受送達後10日內，向本院提出上
訴書狀，上訴於臺灣高等法院，並按他造當事人之人數附具繕本
。
中    華    民    國    97    年    6     月    19    日
                            書記官  明祖斌
附錄本案論罪科刑法條：
毒品危害防制條例第10條第1項、第2項
施用第一級毒品者，處6月以上5年以下有期徒刑。
施用第二級毒品者，處 3 年以下有期徒刑。


司法院資訊處製作；財團法人民間司法改革基金會備份。
